【裁判字號】    89,上易,2005
【裁判日期】    890728
【裁判案由】    傷害等
【裁判全文】
臺灣高等法院臺中分院刑事判決                  八十九年度上易字第二○○五號
    上訴人
    即被告  甲○○
    選  任
    辯護人  許桂挺
右上訴人因傷害等案件，不服台灣南投地方法院中華民國八十九年七月二十八日第一
審判決（民國八十九年度易字第三二四號，起訴案號：台灣南投地方法院檢察署民國
八十九年度偵字第九○四號），提起上訴，本院判決如左：
    主  文
上訴駁回。
    事實及理由
一、本案經本院審理結果，認第一審判決之認事用法及量刑均無不當，應予維持，並
    引用第一審判決書記載之事實、證據及理由（如附件）。
二、上訴人即被告甲○○在本院未提出其他有利之證據及辯解，其上訴意旨徒以其並
    未傷害告訴人乙○○，亦未毀損告訴人之物諸語據以指摘原判決不當，為無理由
    ，應予駁回。
三、據上論斷，應依刑事訴訟法第三百七十三條、第三百六十八條判決如主文。
本案經檢察官丙○○到庭執行職務。
中      華      民      國     八十九     年     十一     月     六     日
                                   臺灣高等法院臺中分院刑事第十庭
                                         審判長法  官  林  照  明
                                               法  官  蕭  廣  政
                                               法  官  李  寶  堂
右正本證明與原本無異。
不得上訴。
                                               書記官  蕭  玉  真
中      華      民      國     八十九     年     十一     月     七     日
                                                                        Ｄ
附件：
臺灣南投地方法院刑事判決                          八十九年度易字第三二四號
    公  訴  人  臺灣南投地方法院檢察署檢察官
    被      告  甲○○  女  五十一歲（民國○○○年○月○日生）
                        住台中市○○路○段一三四號六樓之七
                        身分證統一編號：Ｍ二四五二七六七號
右列被告因傷害等案件，經檢察官提起公訴（八十九年度偵字第九Ｏ四號），本院判
決如左：
    主  文
甲○○損壞他人之碗盤、櫃檯，足以生損害於他人，處拘役參拾日，如易科罰金，以
佰元折算壹日。又傷害人之身體，處拘役貳拾日，如易科罰金，以佰元折算壹日
。應執行拘役肆拾日，如易科罰金，以佰元折算壹日。
    事  實
一、甲○○於民國八十八年八月三十一日下午二時許，前往南投縣南投市○○路二二
    七之十一號乙○○所開設之「美又美早餐店」，欲向乙○○之夫索取欠款，因故
    而與乙○○發生爭執，竟心生不滿，基於毀損他人物品之故意，手持木棍損壞乙
    ○○營業用之櫃檯、碗盤等物，致令不堪使用，乙○○見狀乃自身後抱住甲○○
    ，欲加以阻止；詎甲○○另基於傷害之犯意，持該木棍毆打乙○○，並於乙○○
    趁機搶下其木棍後，又持另一支木棍歐打乙○○之身體，並於雙方拉扯時，動手
    將乙○○抓傷，致其身體多處受有擦傷、紅腫之傷害。
二、案經乙○○訴由臺灣南投地方法院檢察署檢察官偵查起訴。
    理  由
一、訊據被告甲○○固坦承於右揭時地前往乙○○店內，雙方並因故發生口角等事實
    ，惟矢口否認有何傷害及毀損之犯行，辯稱：係乙○○毆打伊，將伊推倒在地上
    ，伊才隨手撿拾一根小竹子供自衛之用，並未以木棍砸毀其櫃檯、碗盤等物，亦
    未出手打傷被告云云。經查，右揭事實，業據告訴人乙○○於本院八十八年度易
    第五九一號案件審理中、本案偵查及審理中到庭指述綦詳，且核與證人即至現場
    處理之警員吳錫宜、簡歧槐於上開案件及本案審理中到庭結證情節大致相符；被
    告雖辯稱並未以木棍打傷被告，亦未砸毀告訴人之物云云；惟查，證人吳錫宜於
    本院八十八年度易字第五九一號案件審理時，到庭結證陳稱：伊到現場時，看見
    甲○○手持一支木棍站在車子旁邊，乙○○則站在小吃店內，甲○○口氣較為兇
    悍，當時見乙○○有部分擦傷，甲○○手上亦有擦傷等語（本院八十八年十二月
    二十四日訊問筆錄參見），顯見兩人當時應有互相拉扯及毆打之情形無誤；又證
    人簡歧槐亦到庭證稱：當時係伊到乙○○之早餐店處理，伊到現場時，看見碗盤
    、櫃檯有被砸之痕跡，地上有碎裂之碗盤，櫃檯也有凹陷之痕跡等語；足見告訴
    人指述被告係手持木棍毀壞其生財器具一情，亦堪信為真實；又被告雖辯稱當時
    係伊被打受傷，告訴人並未受傷云云，並提出行政院衛生署台中醫院八十八年九
    月四日診斷證明書一紙為證，然被告有與告訴人發生口角及拉扯一節，業據告訴
    人乙○○到庭指述無訛，且經被告自承在卷，此部分事實，自堪採信，且告訴人
    指稱其當時雖有受傷，然本不想提出告訴，才未去驗傷等情，業經證人簡歧槐到
    庭結證陳稱：因當時雙方均同意不願提出告訴，才未製作筆錄等語（本院八十八
    年十二月二十四日訊問筆錄參見），足見被告辯稱當時僅有伊受傷，告訴人並未
    受傷云云，尚難採信，綜上所述，被告所辯均係卸責之詞，不足為採；本件事證
    明確，被告犯行堪以認定，應依法論科。
二、核被告甲○○所為，係犯刑法第二百七十七條第一項之傷害罪及同法第三百五十
    四條之毀損罪。又其所犯毀損、傷害二罪間，犯意各別，罪名互異，應分論併罰
    。爰審酌被告僅因一言不合即出手砸毀他人物品之犯罪動機及目的、犯罪之手段
    、告訴人乙○○所受之傷勢、及犯後否認犯行之態度等一切情狀，分別量處如主
    文所示之刑，並定其應執行之刑及諭知易科罰金之折算標準。
據上論斷，依刑事訴訟法第二百九十九條第一項前段，刑法第二百七十七條第一項、
第三百五十四條、第四十一條、第五十一條第六款，罰金罰鍰提高標準條例第一條前
段、第二條，判決如主文。
本案經檢察官林弘政到庭執行職務。
中      華      民      國      八十九      年    七    月    二十八    日
                             臺灣南投地方法院刑事庭
                                          法  官  吳  佳  薇
右正本證明與原本無異。
如不服本判決，應於判決送達後十日內向本院提出上訴狀( 應附繕本 )。「切勿逕送
上級法院」。
                                          書記官
中      華      民      國      八十九    年      七    月    二十九    日
「告訴人或被害人對於判決如有不服具備理由請求檢察官上訴者，其上訴期間之計算
係以檢察官收受判決正本之日期為準」
附錄本案論罪科刑法條全文：
刑法第二百七十七條第一項
傷害人之身體或健康者，處三年以下有期徒刑，拘役或一千元以下罰金。
犯前項之罪，因而致人於死者，處無期徒刑或七年以上有期徒刑，致重傷者，處三年
以上、十年以下有期徒刑。
刑法第三百五十四條
毀棄、損壞前二條以外之他人之物或致令不堪用，足以生損害於公眾或他人者，處二
年以下有期徒刑、拘役或五百元以下罰金。


司法院資訊處製作；財團法人民間司法改革基金會備份。
